臺灣屏東地方法院刑事判決　　　　　　100年度交易字第292號
公　訴　人　臺灣屏東地方法院檢察署檢察官
被　　　告　黃慶雄
上列被告因公共危險案件，經檢察官提起公訴（100 年度偵字第
6580號），被告於本院準備程序中就被訴事實為有罪之陳述，經
本院合議庭裁定由受命法官獨任進行簡式審判程序，並判決如下
：
    主  文
黃慶雄犯不能安全駕駛動力交通工具罪，處有期徒刑陸月，如易
科罰金，以新臺幣貳仟元折算壹日。
    事  實
一、黃慶雄前於97年間因酒後駕車之公共危險案件，經本院以97
    年度交簡字第727 號判決判處拘役40日確定，復於100 年間
    因酒後駕車之公共危險案件，經本院以100 年度交簡字第93
    號判決判處有期徒刑3 月確定，又於同年間因酒後駕車之公
    共危險案件，經本院以100 年度交簡字第822 號判決判處有
    期徒刑5 月確定。詎其猶不知悔改，明知服用酒類後視線、
    判斷、理解能力均受到相當程度影響而減退，致發生車禍之
    危險性較高，仍於100 年5 月11日晚間6 時許，在其位於屏
    東縣潮州鎮○○路55號住處內與友人飲用保力達藥酒1 瓶後
    ，至同日晚間7 時餘，已達不能安全駕駛動力交通工具之程
    度，仍騎駛車牌號碼SB5-630 號輕型機車上路，迨於同日晚
    間7 時30分許，行經屏東縣潮州鎮○○路353 號前為警攔檢
    ，並於同日晚間7 時48分許對其實施酒精測試，測得其酒精
    濃度達每公升0.78毫克，而查獲上情。
二、案經屏東縣政府警察局潮州分局報告臺灣屏東地方法院檢察
    署檢察官偵查起訴，並經本院改依簡式審判程序審理。
    理  由
一、按簡式審判程序之證據調查，不受第159 條第1 項之限制，
    刑事訴訟法第273 條之2 定有明文，是依上開規定，於行簡
    式審判程序之案件，被告以外之人於審判外之陳述，除有其
    他不得作為證據之法定事由外，應認具有證據能力。查本案
    如下引用被告以外之人於審判外之陳述，因本案採行簡式審
    判程序，復無其他不得作為證據之法定事由，揆諸首揭說明
    ，應認均具有證據能力，合先敘明。
二、上揭事實，業據被告黃慶雄於本院準備程序及審理時坦承不
    諱（見本院卷第13頁背面、第16頁背面、第17頁背面），復
    有被告經警攔檢後檢測其呼氣中酒精濃度達每公升0.78毫克
    之酒精測定紀錄表、屏東縣政府警察局舉發違反道路交通管
    理事件通知單各1 份附卷可稽（見警卷第9 、16頁），又屏
    東縣政府警察局潮州分局光華派出所警員查獲後觀察被告之
    生理反應及行動表現有「1 、命被告作直線測試及平衡動作
    ，被告腳步不穩及手腳部顫抖；2 、查獲、測試或詢問過程
    ，被告多話。」等情事，此有卷附之刑法第185 條之3 案件
    測試觀察紀錄表1 紙及警方查獲被告後觀察、測試其行為表
    現之照片4 張在卷可參（見警卷第10、14、15頁）；此外，
    按刑法第185 條之3 所謂「不能安全駕駛」，乃抽象危險犯
    ，並不以發生具體危險為必要，而當汽機車駕駛人呼氣酒精
    濃度達每公升0.25毫克時，將造成輕度協調功能降低；當呼
    氣酒精濃度達每公升0.5 毫克時，將造成反應變慢、感覺降
    低及影響駕駛；當呼氣酒精濃度達每公升0.75毫克時，將造
    成思考及個性行為之改變；當呼氣酒精濃度達每公升1 毫克
    時，將造成中度中毒而產生步態不穩、噁心、嘔吐、精神混
    惑不清；當呼氣酒精濃度達每公升1.5 毫克時，將造成說話
    不清楚、感覺喪失、視力模糊等症狀，亦有行政院國軍退除
    役官兵輔導委員會臺北榮民總醫院88年8 月5 日（88）北總
    內字第26868 號函可資參照。被告於本案所測得呼氣所含酒
    精成分達每公升0.78毫克，依上開說明，已造成其思考及個
    性行為改變而影響駕駛行為，堪認被告於上揭時地駕車之時
    ，已因服用酒類而處於不能安全駕駛動力交通工具之程度無
    疑。綜上事證參互析之，足認被告上開自白確與事實相符，
    堪信為真實，其前揭犯行事證明確，堪予認定，應依法論科
    。
二、核被告所為，係犯刑法第185 條之3 不能安全駕駛動力交通
    工具罪。爰審酌被告各於97、100 年間，3 次犯不能安全駕
    駛動力交通工具罪，經本院先後判處拘役40日及有期徒刑3
    月、5 月確定，業如事實欄所載，此有臺灣高等法院被告前
    科紀錄表在卷足憑，仍不思警惕，明知酒精成分對人之意識
    能力具不良影響，酒後駕車對一般往來之公眾及駕駛人自身
    俱有高度危險性，其貿然騎車上路，不單漠視自己安危，尤
    枉顧公眾安全，對交通安全所生危害甚鉅，而乏尊重其他用
    路人生命、財產安全之觀念，並參酌本次呼氣酒精濃度測定
    值為每公升0.78毫克，數值非低，惟衡酌其犯罪後已坦承犯
    行，犯後態度良好，並考量本案犯行未造成具體實害，暨其
    犯罪動機、目的、品行、生活狀況及智識程度等一切情狀，
    量處如主文所示之刑，並諭知易科罰金之折算標準，以示懲
    儆。蒞庭公訴人具體求處有期徒刑7 月，固非無見，惟本院
    斟酌前開事項，認公訴人所求刑度尚嫌過重，附此敘明。
據上論斷，應依刑事訴訟法第273 條之1 第1 項、第299條第1項
前段，刑法第185 條之3 、第47條第1 項、第41條第1 項前段，
判決如主文。
本案經檢察官邱呂凱到庭執行職務。
中    華    民    國   100    年    9     月    29    日
                    交通法庭  法  官  謝濰仲
以上正本證明與原本無異。
如不服本判決應於收受判決後10日內向本院提出上訴書狀，並應
敘述具體理由；其未敘述上訴理由者，應於上訴期間屆滿後20日
內向本院補提理由書（均須按他造當事人之人數附繕本）「切勿
逕送上級法院」。
中    華    民    國   100    年    9     月    29    日
                              書記官  黃美玲
附錄本案論罪科刑法條全文：
刑法第185條之3
服用毒品、麻醉藥品、酒類或其他相類之物，不能安全駕駛動力
交通工具而駕駛者，處1 年以下有期徒刑、拘役或科或併科15萬
元以下罰金。